臺灣臺中地方法院交通事件裁定　　　　 94年度交聲字第613號
原處分機關　交通部公路總局臺中區監理所
異　議　人
即受處分人　甲○○
上列受處分人因違反道路交通管理處罰條例案件，對於交通部公
路總局臺中區監理所九十四年九月十二日所為之裁決（中監違字
第裁六○─ＨＣ0000000號裁決書），聲明異議，本院裁
定如下：
    主  文
異議駁回。
    理  由
一、按汽車已領有號牌而未懸掛或不依指定位置懸掛者，處新台
    幣三千六百元以上七千二百元以下罰鍰，並吊銷牌照。道路
    交通管理處罰條例第十二條第一項第七款定有明文，復依違
    反道路交通管理事件統一裁罰標準表規定，未逾期者，處以
    罰鍰新台幣三千六百元，並吊銷牌照。
二、本件異議意旨略以：九十四年七月二十一日十五時五十分許
    ，由自家門口挪車至自營工廠前停放，並無員警所謂在大里
    市○○路○段與東榮路口執行交通稽查巡邏勤務時發現一部
    ＮＵ－○二一一號自小客車由大里市○○路○段往北行駛情
    形，異議人因牌照螺絲生鏽脫落，且長期未行駛於道路，故
    將牌照取下未懸掛，異議人確感疏失，願接受罰鍰，但不要
    吊銷牌照，爰聲明異議云云。
三、經查：本件係台中縣警察局霧峰分局員警查獲受處分人甲○
    ○所有之ＮＵ－○二一一號自用一般小客貨車，由謝鎧駿駕
    駛，於九十四年七月二十一日十五時五十分許，在臺中縣益
    民路一段六十四巷附近，因汽車領有號牌而未依規定懸掛違
    規，並當場掣開中縣警交字第ＨＣ0000000號舉發違
    反道路交通管理事件通知單舉發等情，異議人固不否認，惟
    辯稱該車牌係因螺絲生鏽脫落，且長期未行駛於道路，故將
    牌照取下未懸掛云云。惟人民違反法律上之義務而應受行政
    罰之行為，法律無特別規定時，雖不以出於故意為必要，仍
    須以過失為其責任條件，但應受行政罰之行為，僅須違反禁
    止規定或作為義務，而不以發生損害或其危險為其要件者，
    推定為有過失，於行為人不能舉證證明自己無過失時，即應
    受處罰（司法院大法官會議釋字第二七五號解釋參照），查
    受處分人既有上開違反規定之行為，縱使受處分人並非出於
    故意，然受處分人業已自承係係因螺絲生鏽脫落，且長期未
    行駛於道路，而將牌照取下未懸掛，受處分人自應將該車之
    車牌修繕、懸掛妥適之後始能行駛道路。揆諸前揭解釋意旨
    ，受處分人既有過失，自不得以其僅係一時疏失，作為免責
    之理由。從而，原處分機關依法裁處，並無不當之處，本件
    聲明異議為無理由，應予駁回。
四、據上論斷，應依道路交通管理處罰條例第八十七條第二項、
    道路交通案件處理辦法第十九條，裁定如主文。
中　　華　　民　　國　　94　　年　　11　　月　　30　　日
                  交通法庭      法  官  郭德進
上正本證明與原本無異。
如不服本裁定，應於送達後五日內，向本院提出抗告狀。
                                書記官  陳惠玲
中　　華　　民　　國　　94　　年　　11　　月　　30　　日
